【裁判字號】    97,易,39
【裁判日期】    970522
【裁判案由】    竊盜
【裁判全文】
臺灣花蓮地方法院刑事判決                97年度易字第39號
公  訴  人  臺灣花蓮地方法院檢察署檢察官
被      告  庚○○
                    （另案於臺灣花蓮看守所羈押中）
上列被告因竊盜等案件，經檢察官提起公訴（96年度偵字第3519
號、第4338號、第4477號、第5025號、第5428號），本院判決如
下：
    主  文
庚○○竊盜共伍罪，均累犯，各處有期徒刑陸月，應執行有期徒
刑貳年。
庚○○被訴於九十六年六月三十日在花蓮縣玉里鎮○○路○段二
二三號九天宮竊盜部分無罪。
    事  實
一、庚○○前曾於民國94年間因竊盜案件，經本院判處有期徒刑
    3 月確定，於95年6 月23日執行完畢。詎仍不知悔改，基於
    意圖為自己不法所有之犯意，於下列時、地，多次竊取他人
    財物：
    (一)於96年7 月8日晚上7時53分許，在花蓮縣（以下同）吉安
      鄉○○路○段155巷4號前，見乙○○所有之車牌號碼RAE-
      003 號輕型機車鑰匙未拔，旋即徒手予以竊取，得手後供
      已代步使用，嗣於同年月24日騎往壽豐鄉○○村○○路12
      -1號時，因汽油用盡，即予以棄置，嗣為經警循線查獲。
    (二)於96年7 月25日上午10時許，在壽豐鄉○○村○○路12-1
      號，因見己○○所有之車牌號碼QC9-705 號輕型機車鑰匙
      未拔，旋即予以竊取，得手後供己騎用。
    (三)於96年7月27日下午3時15分許，騎乘前揭竊得之車牌號碼
      QC9-705號輕型機車，在玉里鎮○○路○段16號玉尊宮，竊
      取丁○○所有掛於神像上之金牌7 面，得手後離去時，適
      為陳秀麗、李德發透過監視器畫面發現而報警查獲。
    (四)於96年7月28日下午4時30分許，在花蓮市○○路273巷1弄
      口前，徒手竊取甲○○所有之車牌號碼WUQ-969 號輕型機
      車。得手後據為己用並藏匿在花蓮市○○路「百幕達網咖
      」之騎樓地，嗣經警調閱花蓮市○○路「百幕達網咖」外
      之監視器，始循線查獲。
    (五)於96年8 月29日下午3時58分許，在花蓮市○○○街8號前
      ，見丙○○所有之車牌號碼RC9-151 號輕型機車鑰匙未拔
      ，旋徒手予以竊取。得手後據為己用並藏匿在花蓮市鎮○
      街69號住處前，嗣於96年09月02日在花蓮市鎮○街69號為
      警查獲，並扣得鑰匙1把。
二、案經花蓮縣警察局花蓮分局、花蓮縣警察局吉安分局、花蓮
    縣警察局玉里分局報請臺灣花蓮地方法院檢察署檢察官偵查
    起訴。
    理  由
壹、有罪部分：
一、上開犯罪事實，業據被告庚○○迭於警詢、偵查中及本院審
    理時均坦承不諱，核與證人陳秀麗、李德發、丁○○、己○
    ○、乙○○、甲○○、丙○○等人所證述之情節相符，復有
    贓物認領保管單5份、刑案現場測繪圖2份、照片14張在卷可
    稽。被告自白核與事實相符，應依法論科。
二、核被告所為，均係犯刑法第320條第1項之竊盜罪。被告所犯
    5 次竊盜罪，犯意各別，行為互殊，應分論併罰。查被告前
    曾於94年間因竊盜案件，經本院判處有期徒刑3月確定，於9
    5年6月23日執行完畢，有臺灣高等法院被告前案紀錄表在卷
    可憑，被告受有期徒刑執行完畢後，5 年以內再故意犯本件
    有期徒刑以上之罪，均為累犯，應依刑法第47條第1 項規定
    加重其刑。爰審酌被告已有多項前科紀錄，素行非佳，甫出
    獄未幾，又再多次犯下竊盜犯行，犯罪所生危害非輕，惟犯
    罪後尚知坦承犯行等一切情狀，分別量處如主文所示之刑並
    定其應執行之刑。扣案鑰匙1 把，雖為供犯罪所用之工具，
    然並非被告所有，為被告供承在卷，爰不為沒收之諭知，併
    此敘明。
貳、無罪部分：
一、公訴意旨另以：被告於96年6月30日下午5時32分許，在玉里
    鎮○○路○段223號九天宮竊取戊○○所有掛於該宮神像上之
    金牌，適為該宮內監視錄影器所攝錄，嗣經警調閱該宮內之
    監視器，始循線查獲，因認被告涉犯刑法第320條第1項竊盜
    罪嫌等語。
二、按犯罪事實應依證據認定之，無證據不得認定犯罪事實，刑
    事訴訟法第154條第2項定有明文。又認定犯罪事實所憑之證
    據，雖不以直接證據為限，間接證據亦包括在內；然而無論
    直接或間接證據，其為訴訟上之證明，須於通常一般之人均
    不致有所懷疑，而得確信其為真實之程度者，始得據為有罪
    之認定；又認定犯罪事實應依證據，為刑事訴訟法所明定，
    故被告否認犯罪事實所持之辯解，縱屬不能成立，仍非有積
    極證據足以證明其犯罪行為，不能遽為有罪之認定，最高法
    院著有76年台上字第4986號、30年上字第1831號判例可資參
    照。訊據被告堅詞否認有於96年6月30日下午5時32分許，在
    玉里鎮○○路○段223號九天宮竊取掛於該宮神像上之金牌之
    竊盜犯行，辯稱：當日伊人均在花蓮市並未前往玉里，在檢
    察官偵查中所以坦承此部分犯行，係因誤會檢察官所訊問的
    是玉尊宮竊盜部分等語。經查：
    (一)證人即九天宮住持戊○○於本院審理時到庭結證稱：當時
      九天宮發生竊案後，因監視錄影帶內的人並未見過，是後
      來同鎮玉尊宮遭竊，竊賊（即被告）為警查獲叫伊前往指
      認，伊僅係依被告身高、體型而指認，但在指認前從未見
      過被告等語，就指認被告之過程固證述明確。然證人蕭明
      進於警詢時證稱：翻拍照片中之人身材較胖，並非被告等
      語。再者，被告於本院審理時自承體重近年並無改變，而
      本院觀之卷附翻拍照片當日前往九天宮行竊之人，臉部模
      糊，身型已顯較被告為胖，此亦有翻拍照片、被告警詢時
      照片分別在卷可稽（參警0000000000號卷第17頁、第18頁
      ），則翻拍照片中之人究竟是否即為被告，確屬有疑。又
      被告於警詢時，已堅詞否認有此部分之犯行，雖於偵查中
      坦承有前往九天宮竊盜，惟核被告於本院審理訊問時，確
      有混淆玉尊宮及九天宮2 件竊盜案之情形（參本院卷第41
      頁），再觀當次檢察官訊問內容，僅訊問被告關於九天宮
      竊盜部分，並未就同案玉尊宮部分案情加以訊問，是以確
      實難排除被告有混淆之可能。
    (二)被告所持用之0000000000號行動電話門號，於96年6 月30
      日下午5 時27分許，在玉里鎮有發話紀錄，有通聯調閱查
      詢單在卷可稽，顯見九天宮遭竊當日，被告確實曾前往玉
      里，是被告辯稱當日均在花蓮市一情已難採信。惟上開被
      告所辯雖難採信，然是項通聯紀錄至多僅能證明被告有前
      往玉里鎮，依前所述既依九天宮監視錄影所翻拍之照片已
      難認係被告及不能排除被告在受檢察官訊問時有混淆之可
      能，則依首揭說明，即難令一般人均不致有所懷疑被告確
      有此部分之犯行，自應為被告有利之認定。
三、綜上所述，本案被告被訴於96年6 月30日在花蓮縣玉里鎮○
    ○路○段223號九天宮竊盜部分，被害人僅依錄影模糊之畫面
    指認，而翻拍照片確與被告身型有所出入，又不能排除被告
    於偵查中坦承犯行之供述，係混淆前揭有罪部分竊取同鎮玉
    尊宮之犯行，縱被告當日確實有前往玉里鎮，及有被害人之
    指認，亦難僅憑此即遽認被告確有此部分之竊盜犯行，則自
    屬不能證明被告犯罪，而應為被告此部分無罪之諭知。
據上論斷，應依刑事訴訟法第299條第1項前段、第301條第1項前
段，刑法第320條第1項、第47條第1項、第51條第5款，刑法施行
法第1條之1，判決如主文。
本案經檢察官孫源志到庭執行職務。
中    華    民    國    97    年    5     月    22    日
                  刑事第二庭    法  官  林恒祺
上列正本證明與原本無異。
如對本判決不服，應於送達後10日內，向本院提出上訴狀（上訴
狀應記載具體上訴理由並應抄附繕本）告訴人或被害人如對於本
判決不服者，應具備理由請求檢察官上訴，其上訴期間之計算係
以檢察官收受判決正本之日期為準。
中    華    民    國    97    年    5     月    22    日
                                      書記官
附錄本判決論罪之法律條文：
中華民國刑法第320條第1項
（普通竊盜罪、竊佔罪）
意圖為自己或第三人不法之所有，而竊取他人之動產者，為竊盜
罪，處5年以下有期徒刑、拘役或5百元以下罰金。


司法院資訊處製作；財團法人民間司法改革基金會備份。
